臺灣高等法院刑事裁定
109年度聲字第716號
聲  請  人  臺灣高等檢察署檢察官
受  刑  人  蔡祿豪




上列聲請人因受刑人數罪併罰有二裁判以上，聲請定其應執行之
刑（109年度執聲字第276號），本院裁定如下：
    主  文
蔡祿豪犯如附表所示各罪所處之刑，應執行有期徒刑肆年。
    理  由
一、聲請意旨略以：受刑人蔡祿豪因詐欺等數罪，先後經判決確
    定如附表，應依刑法第53條、第51條第5款規定，定其應執
    行之刑，爰依刑事訴訟法第477條第1項聲請裁定等語。
二、按裁判確定前犯數罪者，併合處罰之。但有下列情形之一者
    ，不在此限：一、得易科罰金之罪與不得易科罰金之罪。二
    、得易科罰金之罪與不得易服社會勞動之罪。三、得易服社
    會勞動之罪與不得易科罰金之罪。四、得易服社會勞動之罪
    與不得易服社會勞動之罪。前項但書情形，受刑人請求檢察
    官聲請定應執行刑者，依第51條規定定之；數罪併罰，有二
    裁判以上者，依刑法第51條之規定，定其應執行之刑；又宣
    告多數有期徒刑者，於各刑中之最長期以上，各刑合併之刑
    期以下，定其刑期。但不得逾30年，刑法第50條、第53條及
    第51條第5款分別定有明文。次按刑事訴訟法第370條第2項
    、第3項，已針對第二審上訴案件之定應執行之刑，明定有
    不利益變更禁止原則之適用；而分屬不同案件之數罪併罰，
    倘一裁判宣告數罪之刑，曾經定其執行刑，再與其他裁判宣
    告之刑定其執行刑時，在法理上亦應同受此原則之拘束（最
    高法院103年度第14次刑事庭會議決議意旨參照）。再按數
    罪併罰中之一罪，依刑法規定得易科罰金，若因與不得易科
    罰金之他罪合併處罰結果而不得易科罰金時，原可易科罰金
    部分所處之刑，自亦無庸為易科折算標準之記載（司法院釋
    字第144號解釋意旨參照）。末按定應執行之刑，應由犯罪
    事實最後判決之法院之檢察官聲請該法院裁定之，不能因犯
    罪之一部分所科之刑業經執行完畢而認檢察官之聲請為不合
    法，予以駁回，至已執行部分，應由檢察官於指揮執行時扣
    除之，此與定應執行刑之裁定無涉（最高法院105年度台抗
    字第733號裁定意旨參照）。
三、經查：本件受刑人蔡祿豪因詐欺等數罪，先後經判決確定如
    附表所示之刑（附表編號2至6部分，聲請書偵查機關年度案
    號欄原記載「桃園地檢104年度偵字第13902號」，均應更正
    為「桃園地檢104年度偵字第17802號、第13902號」），有
    上開各罪刑事判決及本院被告前案紀錄表各1份在卷可憑。
    上開各罪均係在附表編號1所示之罪判決確定前所犯，且本
    院為犯罪事實最後判決之法院。其中附表編號1所示之罪係
    處得易科罰金、得易服社會勞動之刑，附表編號2至6所示之
    罪係處不得易科罰金、得易服社會勞動之刑，附表編號7所
    示之罪係處不得易科罰金、不得易服社會勞動之刑，合於刑
    法第50條第1項但書之情形，依刑法第50條第2項規定，須經
    受刑人請求檢察官聲請定其應執行刑，始得依刑法第51條規
    定定之。本件受刑人業於民國109年2月14日請求檢察官就附
    表所示之罪，聲請合併定應執行刑，此有臺灣桃園地方檢察
    署依102年1月23日修正之刑法第50條調查受刑人是否聲請定
    應執行刑調查表1份在卷可稽，是本件聲請人聲請定應執行
    刑，本院審核認為正當。
四、爰參酌附表所示各罪宣告刑總和上限、各刑中最長期，及附
    表編號1至6所示各罪所處之刑，曾經本院108年度聲字第244
    8號裁定定應執行有期徒刑1年9月，又附表編號7共35罪，業
    經本院108年度上訴字第1405號判決定應執行刑為有期徒刑2
    年4月，並審酌受刑人所犯除附表編號1為不能安全駕駛致交
    通危險罪外，其餘犯如附表編號2至7所示均為三人以上共同
    詐欺取財罪或三人以上共同利用網際網路對公眾散布之詐欺
    取財罪，且犯罪時間集中於104年3月11日至同年3月24日間
    ，時間甚為接近，犯罪類型、行為態樣、手段、動機均相同
    或相類，其責任非難重複之程度，並參酌受刑人之犯罪情節
    及行為次數等情，就其所犯附表各罪為整體非難評價，定如
    主文所示之應執行刑。又受刑人所犯附表編號1雖係處得易
    科罰金之刑，然因與附表編號2至7判處不得易科罰金之刑合
    併定其應執行刑，自亦無庸為易科罰金折算標準之記載。至
    附表編號1所示之罪，受刑人業已於106年11月2日易科罰金
    執行完畢乙情，有受刑人之本院被告前案紀錄表附卷可佐，
    惟此部分既與附表編號2至7所示之罪合於數罪併罰之要件，
    揆諸前揭說明，其數罪併罰所定應執行之刑尚未執行完畢，
    仍應就附表編號1至7所示數罪合併定其應執行之刑，僅係檢
    察官就已執行之附表編號1部分，於換發執行指揮書時予以
    扣除，附此敘明。
據上論斷，應依刑事訴訟法第477條第1項，刑法第50條第2項、
第53條、第51條第5款，裁定如主文。
中　　華　　民　　國　　109 　年　　3 　　月　　26　　日
                  刑事第七庭  審判長法　官  孫惠琳
                                    法　官  連雅婷
                                    法　官  戴嘉清
以上正本證明與原本無異。
如不服本裁定，應於收受送達後五日內向本院提出抗告狀。
                                    書記官  李政庭
中　　華　　民　　國　　109 　年　　3 　　月　　26　　日

附表：
編號  1 2 3 罪名  不能安全駕駛致交通危險罪 詐欺 詐欺 宣告刑  有期徒刑2月 有期徒刑6月 有期徒刑6月 犯罪日期  106年07月21日 104年03月11日 104年03月11日 偵查(自訴) 機關年度案號  桃園地檢106年度速偵字第3511號 桃園地檢104年度偵字第17802號、第13902號 桃園地檢104年度偵字第17802號、第13902號 最後 事實審 法院 桃園地院 本院 本院  案號 106年度壢交簡字1346號 107年度上訴字第2930號 107年度上訴字第2930號  判決日期 106年08月06日 107年12月27日 107年12月27日 確定 判決  法院 桃園地院 最高法院 最高法院  案號 106年度壢交簡字1346號 108年度台上字第1348號 108年度台上字第1348號  判決 確定日期 106年09月18日 108年04月24日 108年04月24日 是否得為易科罰金之案件  是 否 否 備註  桃園地檢106年度執字第13573號 桃園地檢108年度執字第7414號    編號1至6裁定定應執行有期徒刑1年9月   

編號  4 5 6 罪名  詐欺 詐欺 詐欺 宣告刑  有期徒刑6月 有期徒刑6月 有期徒刑6月 犯罪日期  104年03月18日 104年03月21日 104年03月21日 偵查(自訴) 機關年度案號  桃園地檢104年度偵字第17802號、第13902號 桃園地檢104年度偵字第17802號、第13902號 桃園地檢104年度偵字第17802號、第13902號 最後 事實審 法院 本院 本院 本院  案號 107年度上訴字第2930號 107年度上訴字第2930號 107年度上訴字第2930號  判決日期 107年12月27日 107年12月27日 107年12月27日 確定 判決  法院 最高法院 最高法院 最高法院  案號 108年度台上字第1348號 108年度台上字第1348號 108年度台上字第1348號  判決 確定日期 108年04月24日 108年04月24日 108年04月24日 是否得為易科罰金之案件  否 否 否 備註  桃園地檢108年度執字第7414號     編號1至6裁定定應執行有期徒刑1年9月   

編號  7 (以下空白) (以下空白) 罪名  詐欺   宣告刑  有期徒刑1年2月，35次   犯罪日期  104年03月18日至104年03月24日   偵查(自訴) 機關年度案號  桃園地檢104年度偵字第13902號   最後 事實審 法院 本院    案號 108年度上訴字第1405號    判決日期 108年10月03日   確定 判決  法院 本院    案號 108年度上訴字第1405號    判決 確定日期 108年10月29日   是否得為易科罰金之案件  否   備註  桃園地檢108年度執字第15403號     編號7(共35罪)判決應執行有期徒刑2年4月